# 同一控制下企业合并追溯调整事项

提问人：rootcai 时间：2016-01-04 13:59:20
因为本年度同一控制下企业合并了，为比较报表，上期同样合并入，肯定与之前对外披露的上期合并报表不一致了，求教此块的调整在附注里怎么解释和披露？

回答人：chenyiwei
建议找一家上市公司的年报，其附注中有专门部分（“合并范围的变更”）披露报告期内发生的同一控制和非同一控制下的企业合并，其中的披露格式和内容可作为参考。

提问人：seavonkid 时间：2016-01-06 23:16:23
同一控制下，期初调整所有者权益变动表，抵消差额要像期末一样从资本公积开始抵吗

回答人：chenyiwei
合并日之前，只是报表项目的简单相加＋确认少数股权＋内部交易和内部往来抵销，在合并股东权益变动表的期初数和上期数中应无特殊的调整和抵销问题。

提问人：lxch119 时间：2016-01-13 22:38:11
陈版主， 准则要求同一控制下企业合并追溯调整，视同以前期间一直存在。 现在遇到的情况是A集团本期 7 月份新成立C公司，A集团将E、G公司股权转让给C公司。E、G公司以前年度一直是A集团的子公司。 按照准则说明，需要将E、G公司全年利润纳进来。可是问题来了， 1.C公司仅仅成立了 7 个月，也要合并E、G公司1-6月份的利润表和现金流量表？ 2.比较报表也得编制？ 香港会计师说需要他们根据香港会计师公会发布的审计指引 5 ，需要视同 1 月 1 日即开始合并。 请陈版指点迷津。

回答人：chenyiwei
香港准则和IFRS下可以视同最早期初已成立，按这时编制的合并方成立日前的报表只能称为combined financial statements。国内一般理解只能追溯到合并方的成立日，不能追溯到更早的年度／期间。

提问人：zengfengxia 时间：2016-01-15 10:06:56
陈版，IFRS下，课视同最早期初已成立的相关段落在什么地方？

回答人：chenyiwei
就是上一楼提到的香港AG5。

提问人：lxch119 时间：2016-01-16 10:55:00
香港准则视同最早期初已经成立，就本案来说，母公司 15 年 8 月的成立，最早期初是啥时候呢？如果说同一控制下合并的公司在 2013年就已经存在了？

回答人：chenyiwei
是指最早比较期间期初。但如果将比较报表编制期间一直延伸到该时点，则合并方成立日之前的年度／期间实际上并不存在母公司，因而应称为“汇总报表”。这种combined financial statement在香港不少见。

提问人：Rachel@ci 时间：2016-09-10 11:20:20
我也有相同的疑问，从同一控制方角度考虑，其实不存在权益的抵消对吧？合并报表的股本应该是两家公司股本数的相加？

回答人：chenyiwei
也可以这样理解。但因为汇总报表不是符合任何一套会计准则体系的法定报表，所以需充分披露其汇总的编制基础和假设。